【裁判字號】    98,訴,1307
【裁判日期】    990204
【裁判案由】    違反槍砲彈藥刀械管制條例
【裁判全文】
臺灣高雄地方法院刑事判決              98年度訴字第1307號
公  訴  人  臺灣高雄地方法院檢察署檢察官
被      告  甲○○
指定辯護人  本院公設辯護人黃文德
上列被告因違反槍砲彈藥刀械管制條例案件，經檢察官提起公訴
（98年度偵字第16379 號），本院判決如下：
    主  文
甲○○犯非法寄藏手槍罪，累犯，處有期徒刑伍年陸月，併科罰
金新臺幣伍萬元，如易服勞役，以新臺幣壹仟元折算壹日，扣案
制式手槍壹支（槍枝管制編號0000000000號，含彈匣
壹個）沒收之；又犯行使偽造有價證券罪，累犯，處有期徒刑壹
年貳月，扣案偽造之中華民國振興經濟消費券肆拾玖張（面額均
為伍佰元）及未扣案偽造面額伍佰元之中華民國振興經濟消費券
壹張，均沒收之。應執行有期徒刑陸年貳月，併科罰金新臺幣伍
萬元，如易服勞役，以新臺幣壹仟元折算壹日，扣案制式手槍壹
支（槍枝管制編號0000000000號，含彈匣壹個）、偽
造之中華民國振興經濟消費券肆拾玖張（面額均為伍佰元）及未
扣案偽造面額伍佰元之中華民國振興經濟消費券壹張，均沒收之
。
    事  實
一、甲○○前因違反肅清煙毒條例等案件，經本院判處有期徒刑
    4 年2 月、3 年4 月確定，於民國90年7 月12日縮短刑期假
    釋出監，嗣因再犯施用毒品案件而遭撤銷假釋執行殘刑，甫
    於94年3月31日縮刑期滿執行完畢。
二、甲○○明知具殺傷力之槍枝、子彈，係槍砲彈藥刀械管制條
    例所定之管制物品，依法不得無故寄藏、持有，仍於90年8
    、9 月間某日，在高雄市○○區○○路、光華路口，受真實
    姓名年籍不詳綽號「細仔源」之友人寄託代為保管具殺傷力
    之口徑9mm 捷克CZ廠75型半自動制式手槍1 枝（槍枝管制編
    號：0000000000號，含彈匣1 個，起訴書誤載為半自動改造
    手槍）及具殺傷力之口徑9mm 制式子彈9 顆、直徑9mm 非制
    式子彈1 顆等物，隨即將之埋藏在苓雅區○○路○道邊，嗣
    於95年冬季某日中午12時許，又將之挖出攜往其位於高雄市
    左營區○○○路73巷8 號15樓之1 住處地下室1 樓停車場，
    藏放在其胞姐林若蘋名下車號WCW-613 號（未懸掛車牌，引
    擎號碼：ET529990號）機車座墊下置物箱內，而無故非法寄
    藏之。
三、甲○○藉我國為振興經濟於98年1 月18日初次發放具有價證
    券性質之「中華民國振興經濟消費券」（以下簡稱消費券）
    而民眾尚不熟悉真偽辨識方式，認有可趁之機，而基於行使
    偽造有價證券之犯意，於98年5 月15日晚上8 時許，在高雄
    市○○區○○路與大順路口，自真實姓名年籍不詳綽號「阿
    吉」之友人處，收取偽造新臺幣（下同）500 元面額之消費
    券50張，隨於同日晚上8 時後某時許，前往高雄市左營區○
    ○○路與至正路口之「7-11便利超商」，取其中1 張偽造之
    500 元面額消費券供作支付其在該超商內消費款項之方法而
    行使之，惟遭該超商店員識破，甲○○為脫免刑責旋改以現
    金支付消費款項。
四、嗣警接獲秘密證人檢舉甲○○持有槍枝，因而於98年5 月28
    日下午1 時40分許，持本院核發之搜索票前往甲○○位在高
    雄市左營區○○○路73巷8 號15樓之1 號住處搜索，除在該
    住處房間抽屜內起獲前揭消費券49張（上開被告用以行使之
    1 張消費券未扣案），復於同日下午2 時50分許，在停放於
    該棟大樓地下室1 樓林若蘋所有之前揭未懸掛車牌之機車座
    墊下置物箱內，扣得前揭槍枝1 枝、子彈共10顆（均已試射
    而滅失），始悉上情。
五、案經高雄市政府警察局左營分局報請臺灣高雄地方法院檢察
    署檢察官偵查起訴。
    理  由
壹、證據能力部分：
一、按鑑定之經過及其結果，應命鑑定人以言詞或書面報告，刑
    事訴訟法第206 條第1 項定有明文。次按法院或檢察官得囑
    託醫院、學校或其他相當之機關、團體為鑑定，或審查他人
    之鑑定，並準用第203 條至第206 條之1 規定，刑事訴訟法
    第208 條第1 項亦有明文。又檢察官對於偵查中之案件，認
    須實施鑑定者，固應就具體個案，選任鑑定人或囑託鑑定機
    關（團體）為之；但對於司法警察機關調查中之案件，或有
    量大或急迫之情形，為因應實務之現實需求，認為當然有鑑
    定之必要者，基於檢察一體原則，得由該管檢察長對於轄區
    內之案件，以事前概括選任鑑定人或囑託鑑定機關（團體）
    之方式，俾便轄區內之司法警察官、司法警察對於調查中之
    此類案件，得即時送請事前已選任之鑑定人或囑託之鑑定機
    關（團體）實施鑑定，該鑑定人或鑑定機關（團體）亦應視
    同受承辦檢察官所選任或囑託而執行鑑定業務，其出具之書
    面鑑定報告應屬刑事訴訟法第206 條所定之傳聞例外，當具
    有證據能力（法務部92年9 月1 日法檢字第0920035083號函
    可供參照）。查卷附內政部警政署刑事警察局（下稱刑事警
    察局）98年11月17日函附鑑定事項、中央印製廠鑑定消費券
    報告（參本院二卷第22、38頁），係本院依職權囑託前揭機
    關為鑑定；另刑事警察局98年7 月29日鑑驗書、98年6 月23
    日鑑定書（參偵二卷第40、47頁），係由查獲之警察單位依
    先前轄區檢察署檢察長事前概括選任鑑定機關即刑事警察局
    為鑑定，依前揭說明，上開鑑定文書均具有證據能力。
二、按被告以外之人（包括證人、鑑定人、告訴人、被害人及共
    同被告等）於審判外之陳述雖不符刑事訴訟法第159 條之1
    至之4 等4 條之規定，而經當事人於審判程序同意作為證據
    ，法院審酌該言詞陳述或書面陳述作成時之情況，認為適當
    者，得為證據。刑事訴訟法第159 條之5 第1 項定有明文。
    查證人林若蘋於警詢時之證述及本判決後述所引用供述形式
    之文書證據，其性質雖屬傳聞證據，且當事人均已知上述證
    據乃傳聞證據，於本院審理時均同意作為證據（參本院二卷
    第76頁），本院審酌上開證據與本案犯罪事實具有關連性且
    無不當取得之情形，認為以之作為本案之證據亦屬適當，揆
    諸前開規定，上開證據均應具有證據能力。
三、卷內所附照片，係傳達照相當時現場情況，而透過照片傳達
    情形與現場實況在內容上之一致性，透過機械之正確性加以
    保障，即照片並不存在人對現實情形之知覺、記憶所經常發
    生的表現錯誤，是認照片之性質係非供述證據，並無傳聞法
    則之適用，且亦別無證據證明上開照片有經偽造、變造或不
    法之情形，自有證據能力。
貳、實體部分：
一、事實欄二部分：
  (一)上開犯罪事實，業據被告甲○○於本院審理時坦承不諱，並
    有高雄市政府警察局左營分局搜索扣押筆錄、扣押物品目錄
    表、扣押物品清單、車號WCW-613 號輕機車查詢資料、現場
    照片7 張附卷可稽。而扣案之上開制式手槍1 支、制式子彈
    9 顆、非制式子彈1 顆經送刑事警察局鑑驗結果：槍枝部分
    認係口徑9mm 制式半自動手槍，研判為捷克CZ廠75型，槍管
    內具陸條右旋來復線，擊發功能正常，可供擊發同口徑制式
    子彈使用，認具殺傷力；制式子彈9 顆部分均係口徑9mm 制
    式子彈、可擊發，認均具殺傷力；非制式子彈1 顆部分，認
    係非制式子彈，由金屬彈殼組合直徑9.0mm 金屬彈頭而成，
    可擊發，認具殺傷力，有該局98年7 月29日鑑驗書、98年11
    月17日函附鑑定事項在卷可按（參偵二卷第40～41頁，本院
    二卷第22頁），足認被告前開自白核與事實相符，洵堪採為
    論罪之依據。
  (二)至被告雖辯稱：其於員警查獲槍枝前，主動帶同員警前往上
    揭藏放槍枝之機車置物箱，應符合自首要件云云，惟查：
    1.按刑法第62條所謂發覺，固非以有偵查犯罪權之機關或人
      員確知其人犯罪無誤為必要，而於對其發生嫌疑時，即得
      謂為已發覺；此項對犯人之嫌疑，須有確切之根據得為合
      理之可疑者，始足當之（最高法院72年臺上字第641 號判
      例要旨參照）。查本件高雄市政府警察局左營分局員警因
      接獲秘密證人檢舉被告持有槍枝，乃前往被告上開住所蒐
      證，研判槍枝應藏放於被告胞姐林若蘋所有未懸掛車牌之
      WCW-613 號機車置物箱內，因於98年5 月28日報請臺灣高
      雄地方法院檢察署檢察官許可後，向本院聲請核發搜索票
      ，進而於同日下午1 時40分許持搜索票搜索被告前揭住處
      及林若蘋所有上開機車，因而當場扣得上述槍枝、子彈等
      情，業據證人即現場查獲員警丙○○、乙○○於本院審理
      時證述明確（參本院二卷第77、79、80、82頁），並有高
      雄市政府警察局左營分局搜索票聲請書、高雄市政府警察
      局左營分局新莊派出所偵查報告、本院98聲搜992 號搜索
      票、搜索扣押筆錄及扣押物品目錄表等在卷可佐（見本院
      98聲搜卷第1 ～6 、29～33頁），且觀之上開偵查報告已
      記載槍枝係藏放於林若蘋上開車輛，並有員警拍攝林若蘋
      上開機車之照片附卷可查（參98聲搜992 號卷第5 、14頁
      ），本院亦將該機車列為搜索範圍內，有該搜索票在卷可
      證，足徵警員已有確切之根據合理懷疑被告持有槍枝，並
      非僅單純主觀上之懷疑，依前開說明，被告就本件犯罪已
      不符合刑法第62條自首之要件。
    2.又證人丙○○於本院審理時證稱：其在打開林若蘋機車置
      物箱取出槍枝時曾問被告裡面物品是何人所有，被告原先
      不願承認，之後在其詢問是否為被告胞姐所有，被告才承
      認持有槍枝等語（參本院二卷第78頁）；證人乙○○於本
      院審理時亦證稱：在撬開林若蘋上開機車置物箱過程中，
      被告並未坦承裡面有違禁物，是到撬開置物箱取出包裝槍
      枝之袋子看到槍枝之瞬間，被告方坦承係其所有等語（參
      本院二卷第81頁），此即與被告於本院審理時供稱：當下
      在搜索時其原先係持否認態度沒錯，但其怕牽連胞姐林若
      蘋，且想說反正逃不掉了，就向員警坦承機車裡面有槍枝
      等語（參本院二卷第79、82頁）大致相符，顯見被告係在
      警察到達林若蘋機車旁，兵臨城下，且經警察取出機車置
      物箱內之槍彈，已對其形成心理強大壓力時，被告方不得
      已供出該槍彈係其所有，顯見其承認槍彈並非出自於內心
      原始悔悟之決心與動機，此與無任何內外壓力因素下，單
      純出自於悔悟之決心，提起勇氣自行向警察自首提交槍彈
      者，迥然不同，亦不能認被告有何悔悟願接受裁判之意，
      故被告上開所辯，尚難憑取。
  (三)綜上，本件事證明確，被告持有前揭制式手槍、具殺傷力子
    彈等情，均堪認定。
二、事實欄三部分：
    訊據被告固坦承於事實欄三所示時、地，自「阿吉」處收受
    偽造500 元面額之消費券50張，並在「7-11便利超商」內持
    其中1 張偽造消費券用以支付其在該超商內之消費款項之事
    實，惟矢口否認有何行使偽造有價證券之犯行，辯稱：因「
    阿吉」既欠其債務，遂交付該批消費券抵償債務，其收受該
    消費券時並不知道係偽造的，直至其持該消費券前往超商消
    費時，經超商店員告知，其方知該消費券係偽造，故其並無
    行使偽造有價證券犯意云云。經查：
  (一)被告於98年5 月15日晚上8 時許，在高雄市○○區○○路與
    大順路口，自真實姓名年籍不詳綽號「阿吉」之友人處，收
    取偽造500 元面額之消費券50張，隨於同日晚上8 時後某時
    許，前往高雄市左營區○○○路與至正路口之「7-11便利超
    商」，取其中1 張偽造消費券用以支付其在該超商內消費款
    項之事實，業據被告於警詢、偵查中均坦承不諱（參警卷第
    4 頁，偵二卷第35頁），並有扣案面額均為500 元之消費券
    49紙在卷足憑；而上開消費券均屬偽造一情，業於偵查及本
    院審理時經送請刑事警察局、中央印製廠鑑定屬實，其鑑定
    結果略以：該批偽券均以彩色噴墨方式仿印，印紋粗糙，以
    放大鏡檢視微小字時模糊不清，無凹版墨膜凸起觸感，右上
    角之變色油墨面額數字。以噴墨方式仿造，當轉動角度時無
    變色效果，右下角隱藏字以噴墨方式仿「500 」面額數字，
    當旋轉角度時「500 」面額數字無深淺變化效果，左側正反
    套印部分，當迎光透視時正背面「500 」字樣有套印不準現
    象且紙張無水印，以紅色墨仿紙張紅色顯性螢光纖維絲，在
    紫外燈照射下無螢光纖維絲反應，顯係偽造之消費券等語，
    有刑事警察局98年6 月23日鑑定書、中央印製廠鑑定消費券
    報告在卷可考（參偵二卷第47頁，本院二卷第38頁），是此
    部分之事實，應可認定。
  (二)被告固以前開詞情置辯，惟查扣案消費券紙質平滑、且無凹
    凸觸感、下方邊緣尚有油墨切割痕跡，整體色澤平淡不鮮豔
    ，以手撫摸及兩眼觀之，均與真正消費券明顯不同一節，業
    據本院審理時當庭勘驗屬實，有勘驗筆錄在卷可查（參本院
    二卷第90頁），顯見扣案消費券仿冒技術拙劣，僅需以眼觀
    之及雙手親自觸摸即可得知與真正消費券明顯異常，而被告
    係58年4 月10日生，於案發時係40歲之成年人，學歷為國中
    畢業，曾有多次毒品、槍砲、搶奪、贓物前科之情，有其個
    人基本年籍資料、臺灣高等法院被告前案紀錄表在卷可稽（
    參警卷第1 頁，本院二卷第9 ～19頁），顯有相當之社會閱
    歷，亦非駑鈍之人，衡情當知社會通用之紙幣多半具有凹凸
    觸感，故其辯稱：不知消費券係偽造云云，已難採信；且被
    告於偵查中亦自承：其於過年前有領消費券，領完不到1 個
    星期就用完了等語（參偵二卷第36頁），可認被告於案發3
    個月前曾有領取並使用消費券之經驗，當可輕易發現扣案品
    質拙劣之消費券係屬偽造，然其竟辯稱不知情云云，實於常
    情有違，此亦反徵被告於取得上開消費券時，主觀上已知上
    開消費券係屬偽造至明。
  (三)又關於上開偽造消費券之來源，被告於偵查中固供稱：因綽
    號「阿吉」之友人向其借貸25,000元，故於98年5 月15日拿
    扣案50張500 元面額消費券抵債，其不清楚「阿吉」的本名
    ，也不知道如何聯絡，其除此次外沒有借過別人錢，只借「
    阿吉」這1 次等語（參偵二卷第34～36頁），惟25,000元之
    債務並非少數，且為社會大多數人1 月之薪資所得，本件被
    告前既無其他借貸經驗，且亦不清楚「阿吉」之身世背景及
    聯絡方式，竟率爾出借為數不少之金錢予不熟識之人，此已
    與一般社會金錢借貸之常理有違；再者，政府發放消費券之
    方式為每人可取得500 元面額之消費券6 張、200 元面額之
    消費券3 張（合計共3,600 元），故除商家外，常人實難輕
    易取得大量之消費券，更遑論一次交付50張面額500 元之消
    費券用以抵債，故被告對「阿吉」1 次交付數量如此多之消
    費券竟毫不起疑，亦與事理不合；雖被告於本院審理時就此
    辯稱：上開消費券係「阿吉」在十全路路邊市場做生意所取
    得之消費券云云，然依消費券一般均不找零，且限於商家蓋
    用店章後始得至銀行兌換現金之特性，一般攤販鮮少以消費
    券進行交易，蓋流通不易且亦生糾紛，且「阿吉」既在路邊
    擺攤，衡情所販賣之商品價值甚微，常人又豈有持與面額相
    距甚大且不找零之消費券而向攤販購買價值輕微商品之理？
    更毋庸論及被告原先於偵查中係陳述不清楚「阿吉」身世背
    景及聯絡方式，之後於本院審理時方改稱「阿吉」在十全路
    擺攤云云，益見被告有隨訴訟進行而任意更改自己供詞之舉
    動，其所辯實難採信；再參以被告於偵查中陳稱：其係持該
    偽造之消費券去超商購買香煙、飲料等語（參偵二卷第35頁
    ），然香煙、飲料之價值不過數十元，實難想像有何購買上
    開物品達500 元之可能，本件被告既以等值之價格向「阿吉
    」取得50張面額500 元之消費券（合計25,000元），然其竟
    隨意支付500 元之消費券前往超商購買與500 元不等值香煙
    、飲料，而無視於消費券不找零之特性將使其蒙受商品與面
    額差距之損失，顯見被告就該消費券價值等於同面額貨幣之
    情，不甚在意，益徵被告主觀上確有行使偽造消費券之意圖
    ，故藉由以高面額消費券購買低價值商品之方式，冀望店家
    因貪圖不找零之小利而放鬆對消費券真偽之審核等情，至為
    炯然，從而，被告上開所辯，均係臨訟卸責之詞，不足採信
    。
  (四)至被告辯護人辯稱：被告持偽造消費券消費時，因遭店員發
    現而未收受，此部分僅屬未遂，又行使偽造有價證券罪並不
    罰未遂犯，請為此部分無罪之諭知云云；惟按行使偽造或變
    造之有價證券罪，當行為人提出偽造或變造之有價證券，本
    於該有價證券之內容有所主張，即足成立，並非必待有價證
    券交付對造持有、保管，甚或完成所有權移轉登記，方能構
    成（最高法院98年度台上字第626 號判決意旨可資參照）。
    查本件被告既向超商店員提出上開偽造消費券，主張以票面
    價值購買物品，依上開說明，已足認被告就該有價證券之內
    容有所主張，縱事後遭店員發現係偽造而退回，惟此並不影
    響其行為已構成既遂之認定，故被告之辯護人上開所指，亦
    屬無據。
  (五)綜上所述，本件事證明確，被告行使偽造消費券犯行，亦堪
    認定。
三、論罪科刑：
  (一)按非法寄藏手槍，其寄藏之繼續，為行為之繼續，亦即一經
    持有手槍，罪已成立，但其完結須繼續至寄藏行為終了時為
    止，其間法律縱有變更，然其行為既繼續實施至新法施行以
    後，即與犯罪後法律有變更之情形不同，不生新舊法比較適
    用問題。是以刑法部分條文固於94年2 月2 日修正公布，並
    於95年7 月1 日施行，另槍砲彈藥刀械管制條例第7 條亦於
    97年11月26日修正公布施行，然被告上開行為繼續至98年5
    月28日遭查獲時，應逕行適用現行刑法及槍砲彈藥刀械管制
    條例之規定論處。
  (二)次按消費券係政府為振興經濟所發放之一般人可持之作為市
    場交易行為之兌換票券，一般民眾除不可將之兌換現金，就
    其於市場上之消費行為，均可持消費券予以換取，是消費券
    實等同於現金之功能，而屬有價證券無誤。本件被告於上開
    時間提出偽造之消費券，並就該消費券之內容有所主張，自
    屬行使偽造有價證券無訛。
  (三)故核被告事實欄二所為，係犯槍砲彈藥刀械管制條例第7 條
    第4 項之非法寄藏手槍罪及同條例第12條第4 項之非法寄藏
    子彈罪；核被告事實欄三所為，係犯刑法第201 條第2 項之
    行使偽造有價證券罪。起訴書雖認被告事實欄二係犯槍砲彈
    藥刀械管制條例第7 條第4 項、第12條第4 項之非法持有手
    槍、子彈罪、事實欄三係犯刑法第196 條第2 項之收受後方
    知偽造銀行券而行使罪，惟被告上開槍、彈係受「細仔源」
    之託代為保管，已如上述，自屬寄藏行為無訛，故起訴書所
    載，容有誤會，應予更正；另消費券係有價證券非銀行券等
    情，亦如前述，惟此業經公訴檢察官當庭變更起訴法條，核
    無不合，本院爰不再予另行變更起訴法條；被告寄藏手槍、
    子彈本身所為之持有，乃寄藏之當然結果，不另論罪。另被
    告意圖供行使之用而收集偽造之消費券後，復以行使之意思
    而持之行使，其收集之低度行為，應為行使之高度行為所吸
    收，亦不另論罪。另被告自90年7 、8 月間起至98年5 月28
    日為警查獲時止持有上開手槍、子彈之行為，均為繼續犯，
    應各論以一罪。被告以一寄藏行為同時觸犯上開寄藏手槍、
    子彈罪，係想像競合犯，應依刑法第55條規定，從一重之非
    法寄藏手槍罪論處。被告上開所犯非法寄藏手槍及行使偽造
    有價證券罪間，犯意各別，行為互異，應予分論併罰。再按
    繼續犯之一部行為係在另一犯罪所處有期徒刑執行完畢後5
    年以內者，仍該當於累犯加重之要件（最高法院86年度台非
    字第217 號、89年度台上字第392 號裁判要旨參照）。本件
    被告前因違反肅清煙毒條例等案件，經本院判處有期徒刑4
    年2 月、3 年4 月確定，於90年7 月12日縮短刑期假釋出監
    ，嗣因再犯施用毒品案件而遭撤銷假釋執行殘刑，甫於94年
    3 月31日縮刑期滿執行完畢等情，有臺灣高等法院被告前案
    紀錄表1 份附卷可稽，而被告事實欄二所示之持有手槍、子
    彈罪，係於90年7 、8 月繼續至98年5 月28日，事實欄三所
    示行使偽造有價證券罪之犯罪時間為98年5 月15日，均在上
    開有期徒刑執行完畢後5 年內，該當於累犯加重之要件，是
    被告於5 年內故意再犯有期徒刑以上之本案各次犯行，應各
    依刑法第47條第1 項規定，均論以累犯，並依法各加重其刑
    。
  (四)爰審酌被告非法持有制式手槍、子彈，對於他人生命、身體
    以及社會治安造成潛在危害甚鉅，並藉政府初次發放消費券
    之機會，取得偽造消費券伺機行使而圖不法利益，所為實不
    宜輕宥；且於犯後猶未坦承全部犯行，尚難認有悔意，及其
    動機、手段、目的等一切情狀，分別量處如主文所示之刑，
    並考量被告學歷，經濟狀況等情，就其罰金部分諭知如主文
    所示之易服勞役折算標準，並定其應執行刑及諭知如主文所
    示易服勞役折算標準。至公訴檢察官雖當庭請求就被告寄藏
    手槍部分量處有期徒刑6 年，行使偽造有價證券部分量處有
    期徒刑2 年，並宣告應執行有期徒刑7 年，然本院審酌上述
    情況，認被告分別量處並定應執行刑如主文所示，較為適當
    ，併此指明。
  (五)末扣案之口徑9mm 捷克CZ廠75型半自動制式手槍1 枝（槍枝
    管制編號：0000000000號，含彈匣1 個），係屬違禁物，已
    如前述，爰依刑法第38條第1 項第1 款之規定於該罪項下宣
    告沒收之；又扣案之偽造消費券49張（面額均為500 元）及
    未扣案被告用以行使之面額500 元消費券1 張（雖被告於警
    詢時陳稱請店員幫忙丟棄，然此仍無證據證明該張消費券業
    已滅失），因屬偽造之有價證券，不問屬於被告所有與否，
    均應依刑法第205 條於所犯該罪項下宣告沒收。另扣案之口
    徑9mm 制式子彈9 顆、9mm 非制式子彈1 顆，於刑事警察局
    鑑驗時均因試射而滅失，已失其違禁物之性質，自毋庸為沒
    收之宣告。
據上論斷，應依刑事訴訟法第299 條第1 項前段，槍砲彈藥刀械
管制條例第7 條第4 項、第12條第4 項，刑法第11條前段、第20
1 條第2 項、第55條、第47條第1 項、第51條第5 款、第42條第
3 項、第38條第1 項第1 款、第205 條，刑法施行法第1 條之1
，判決如主文。
本案經檢察官余彬誠到庭執行職務。
中    華    民    國    99    年    2     月    4     日
                  刑事第十五庭  審判長法  官   莊珮君
                                      法  官   吳佳樺
                                      法  官   王俊彥
如不服本判決應於收受判決後10日內向本院提出上訴書狀，並應
敘述具體理由。其未敘述上訴理由者，應於上訴期間屆滿後20日
內向本院補提理由書(均須按他造當事人之人數附繕本)「切勿逕
送上級法院」。
以上正本證明與原本無異。
中    華    民    國    99    年    2     月    4     日
                                      書記官   黃園芳
附錄本案論罪法條：
槍砲彈藥刀械管制條例第7 條
未經許可，製造、販賣或運輸火砲、肩射武器、機關槍、衝鋒槍
、卡柄槍、自動步槍、普通步槍、馬槍、手槍或各類砲彈、炸彈
、爆裂物者，處死刑、無期徒刑或7 年以上有期徒刑；處徒刑者
，併科新臺幣3 千萬元以下罰金。
未經許可，轉讓、出租或出借前項所列槍砲、彈藥者，處無期徒
刑或5 年以上有期徒刑，併科新臺幣1 千萬元以下罰金。
意圖供自己或他人犯罪之用，而犯前二項之罪者，處死刑或無期
徒刑；處徒刑者，併科新臺幣5 千萬元以下罰金。
未經許可，持有、寄藏或意圖販賣而陳列第1 項所列槍砲、彈藥
者，處5 年以上有期徒刑，併科新臺幣1 千萬元以下罰金。
意圖供自己或他人犯罪之用，以強盜、搶奪、竊盜或其他非法方
法，持有依法執行公務之人所持有之第1 項所列槍砲、彈藥者，
得加重其刑至二分之一。
第1 項至第3 項之未遂犯罰之。
槍砲彈藥刀械管制條例第12條
未經許可，製造、販賣或運輸子彈者，處1 年以上7 年以下有期
徒刑，併科新台幣500 萬元以下罰金。
未經許可，轉讓、出租或出借子彈者，處6 月以上5 年以下有期
徒刑，併科新台幣300 萬元以下罰金。
意圖供自己或他人犯罪之用，而犯前二項之罪者，處3 年以上10
年以下有期徒刑，併科新台幣700 萬元以下罰金。
未經許可，持有、寄藏或意圖販賣而陳列子彈者，處5 年以下有
期徒刑，併科新台幣300 萬元以下罰金。
第1 項至第3 項之未遂犯罰之。
中華民國刑法第201 條
（有價證券之偽造變造與行使罪）
意圖供行使之用，而偽造、變造公債票、公司股票或其他有價證
券者，處3 年以上10年以下有期徒刑，得併科3 千元以下罰金。
行使偽造、變造之公債票、公司股票或其他有價證券，或意圖供
行使之用，而收集或交付於人者，處1 年以上7 年以下有期徒刑
，得併科3 千元以下罰金。

司法院資訊處製作；財團法人民間司法改革基金會備份。
